　　　　　　　　　臺灣高等法院交通事件裁定
抗　告　人
即異議　人
即受處分人　葛慧心
上列抗告人因違反道路交通管理處罰條例案件，不服臺灣桃園地
方法院99年度交聲字第642號，中華民國99年12月31日裁定（原
處分案號：交通部公路總局新竹區監理所中壢監理站壢監裁字第
裁53-DB0000000號），提起抗告，本院裁定如下：
    主  文
抗告駁回。
    理  由
一、按汽車駕駛人在禁止臨時停車處所停車，處新臺幣（下同）
    600元以上1,200元以下罰鍰。道路交通管理處罰條例第56條
    第1項第1款定有明文。而紅實線設於路側，用以禁止臨時停
    車。道路交通標誌標線號誌設置規則第149條第1項第1款第5
    目亦定有明文。
二、受處分人葛慧心所有車牌號碼LI-6032號自用小客車，於民
    國（下同）99年1月5日早上8時58分許，停放在桃園縣中壢
    市○○○路47巷，該處係設有禁止臨時停車標誌之處所，經
    警拍照後逕行舉發，嗣經交通部公路總局新竹區監理所中壢
    監理站（下稱：原處分機關），依上揭規定裁處葛慧心一千
    一百元罰鍰。
三、受處分人葛慧心不服該處分，聲明異議略以：伊所有之車號
    LI-6032號自小客車是由正在楊梅高山頂服役之子巫孟遠使
    用，巫孟遠於99年1月3日晚上6 時收假時，將該車停放在營
    區外路旁。伊於99年1月7日在國外旅遊時，接獲擄車勒贖之
    歹徒電話，始知該車被竊，伊隨即聯絡正在服役之兒子向長
    官請假外出查看，確認失竊，因而向轄區楊梅分局幼獅派出
    所報案。警方於99年1月9日通知該車因違規停車，已於99年
    1月5日被拖吊至中壢拖吊保管場，領回車輛時，拖吊單位已
    確認該車係遭竊而同意拖吊部分不予裁罰，但原處分機關卻
    仍處罰違規停車部分之罰鍰，雖經申訴，仍以報案時間延遲
    二日而執意裁罰，請調閱幼獅派出所報案筆錄，即可知真相
    ，請同意取消罰鍰一千一百元之裁決。
四、原審法院以：依卷附舉發照片所示，葛慧心所有之上揭自用
    小客車確實於前述時間停放在畫有紅線之中壢市○○○路47
    巷口（見原審卷第16頁背面）。葛慧心雖提出桃園縣政府警
    察局車輛尋獲電腦輸入單，欲以證實其上開異議理由，然警
    方係於葛慧心之子巫孟遠於99年1月7日報案前之99年1月5日
    即已將葛慧心上開車輛以違規停在禁止臨時停車處所為由逕
    行拖吊，尚不能單以葛慧心之子巫孟遠於案發後之報案行為
    ，即認定葛慧心之車輛確實失竊，並遭人棄置於前述地點。
    再經函詢桃園縣政府警察局查明，警方於99年1月9日下午2
    時24分通知車主領回LI-6032號自小客車時，有無對該車採
    證？偵辦情形如何？經桃園縣政府警察局99年7月9日桃警交
    字第0990069511號函送本件舉發警員林宏昌之報告書上載「
    經查本案LI-6032號自小客車於99年1月7日18時57分報案人
    巫孟遠前往楊梅分局幼獅派出所報案該車失竊，職於99年1
    月9日14時00分，通知報案人巫孟遠到中壢拖吊場辦理該車
    尋獲筆錄，經當場詢問當事人是否對於LI-6032號自小客車
    實施勘察採證必要，經當事人確實了解職所告知內容並出於
    自願簽具不同意採證書。」此有巫孟遠於99年1月9日親簽之
    勘察採證同意書，其上勾選「不同意採證」（見原審卷第20
    -22頁）附卷可稽。本件因未對葛慧心上揭車輛採證，無從
    證實該車被竊，因係葛慧心之子巫孟遠不同意採證，該項不
    利益自應歸諸葛慧心。又桃園縣政府警察局以楊梅分局於99
    年7月20日楊警分刑字第0998024089號函回覆上揭車輛失竊
    案之偵辦情形所載「有關本案汽車尋獲案經查並非分局派員
    前往採證而是由平鎮分局實施採證，檢附案件資料瀏覽電腦
    報表一份。」「進而向平鎮分局鑑識組洽查本案查證經過，
    渠表示係被害人將檳榔渣、菸蒂等DNA證物交由該分局送驗
    ，然而經該分局送往內政部警政署刑事警察局法醫室DNA鑑
    定未比中特定對象。」（見原審卷第25頁），再依該函檢送
    之「案件資料瀏覽」可知（見原審卷第26頁），檳榔渣、菸
    蒂等DNA證物交由平鎮分局送驗之日期係在99年1月16日，距
    該車尋獲日已有相當時日，而依楊梅分局前述函所載，送驗
    證物係被害人（即巫孟遠）所提出，則該採證過程已失公信
    力。綜此，葛慧心方面既於領回車輛之際，拒絕接受車輛採
    證，則本件無從證實上揭車輛確有被竊之情，而舉發機關既
    已提出本件違規之舉發照片，則葛慧心自應受具備故意或重
    大過失之主觀違規犯意之推定，而該項推定尤非得以上開違
    規案發後之報案行為即得推翻。是原處分機關依上揭規定裁
    處葛慧心罰鍰幣一千一百元，核無違誤，乃裁定駁回其異議
    。
五、葛慧心提起抗告略以，上揭車輛係伊之子巫孟遠於99年1 月
    3日晚上6時收假停放於營區外路旁而遭人竊取，伊係於99年
    1月7日始知悉該車遭竊進而報案，故99年1月5日上揭車輛違
    規停放於禁止臨時停車處，實非伊或伊之子所為。而伊之子
    巫孟遠係覺得採證並無助於抓到竊賊且又會弄髒車子，才會
    放棄請警方採證，指摘原審裁定不當云云。惟按車輛如遭他
    人竊取，則在歹徒掌握該車之時段，可能藉該車犯罪，歹徒
    亦有可能於駕駛該車輛時發生車禍，此關乎車輛所有人之責
    任，故車輛如係確實遭竊，於車輛尋獲之後，當無拒絕警方
    採證之理，此為一般人應有之常識。葛慧心既稱上揭車輛係
    遭人竊取，然於該車尋獲後葛慧心之子巫孟遠卻以破案之機
    率及車子之清潔等考量而放棄請求警方對該車採證，實與常
    情不符。如該車確實遭竊，歹徒又如何知悉車主係葛慧心之
    姓名及電話，並打電話向身在國外之葛慧心勒贖？葛慧心所
    述殊難採信。葛慧心或其子巫孟遠是否為規避裁罰而於該車
    輛遭拖吊後向警方陳稱該車輛遭竊，實非無疑，葛慧心所辯
    難以採信。原審駁回葛慧心之異議，並無違誤。葛慧心之抗
    告，為無理由，應予駁回。
據上論結，應依道路交通事件處理辦法第25條，刑事訴訟法第41
3條前段，裁定如主文。
中    華    民    國   100    年    2     月    18    日
                  刑事第十五庭審判長法  官   沈宜生
                                    法  官   賴邦元
                                    法  官   林明俊
以上正本證明與原本無異。
不得再抗告。
                                    書記官   蕭詩穎
中    華    民    國   100    年    2     月    21    日